【裁判字號】    95,訴,860
【裁判日期】    951114
【裁判案由】    殺人未遂等
【裁判全文】
臺灣高雄地方法院刑事判決               95年度訴字第860號
公  訴  人  臺灣高雄地方法院檢察署檢察官
被      告  丙○○
                    （在臺灣高雄第二監獄受刑中）
選任辯護人  孫守濂律師
            李慶榮律師
被      告  乙○○○
選任辯護人  陳旻沂律師
被      告  戊○○
                      號
                    （
選任辯護人  孫守濂律師
            李慶榮律師
被      告  丁○○
指定辯護人  王建元律師
被      告  庚○○原名劉孟洲.
            己○○原名陳耀錠.
上2 人共同  楊櫻花律師
指定辯護人
上列被告因殺人未遂等案件，經檢察官提起公訴（95年度偵字第
3779號），本院判決如下：
    主  文
丙○○未經許可，持有可發射子彈具有殺傷力之槍枝，處有期徒
刑伍年，併科罰金新臺幣拾萬元，罰金如易服勞役，以新臺幣壹
仟元折算壹日，扣案如附表一編號1 、2 、3 、附表二編號1 所
示之物均沒收；又共同以脅迫使人行無義務之事，處有期徒刑貳
年陸月，扣案如附表一編號1 至5 、附表二編號1 至5 所示之物
均沒收。應執行有期徒刑柒年，扣案如附表一編號1 至5 、附表
二編號1 至5 所示之物均沒收。
戊○○未經許可，寄藏可發射子彈具有殺傷力之槍枝，累犯，處
有期徒刑伍年貳月，併科罰金新臺幣拾萬元，罰金如易服勞役，
以新臺幣壹仟元折算壹日，扣案如附表二編號1 所示之物均沒收
；又共同以脅迫使人行無義務之事，累犯，處有期徒刑貳年捌月
，扣案如附表一編號1 至5 、附表二編號1 至5 所示之物均沒收
。應執行有期徒刑柒年肆月，扣案如附表一編號1 至5 、附表二
編號1 至5 所示之物均沒收。
乙○○○、丁○○、庚○○、己○○幫助以脅迫使人行無義務之
事，乙○○○、丁○○各處有期徒刑陸月，庚○○、己○○各處
有期徒刑肆月，如易科罰金，均以銀元參佰元即新臺幣玖佰元折
算壹日。
    事  實
一、戊○○前於民國85年間因違反麻醉藥品管理條例案件，經本
    院以85年度訴字第1908號判處有期徒刑5 年10月，嗣經臺灣
    高等法院高雄分院以85年度上訴字第1682號駁回上訴確定，
    於89年1 月6 日縮短刑期假釋出監，於91年5 月7 日縮刑期
    滿視為執行完畢。丙○○、戊○○明知未經許可，不得持有
    、寄藏可發射金屬或子彈具有殺傷力之槍枝及具有殺傷力之
    子彈，丙○○竟基於持有可發射子彈具有殺傷力之槍枝及子
    彈之犯意，於94年1 月間自真實姓名年籍不詳自稱葉仁志處
    ，取得附表一編號1 、附表二編號1 所示具有殺傷力之槍枝
    、附表一編號2 、3 、4 、5 （嗣經丙○○於高雄縣鳳山市
    ○○○ 街246 巷內擊發）、附表二編號2 、3 、4 （嗣經戊○○於高雄縣鳳山市○○○ 街246 巷內擊發）所示具有殺傷
    力之子彈7 顆，及附表二編號5 不具殺傷力之子彈1 顆。嗣
    於94年12月間某日，戊○○基於寄藏可發射子彈具有殺傷力
    之槍枝及子彈之犯意，受丙○○之託，收受附表二所示編號
    1 具殺傷力之槍枝及編號2 、3 、4 具殺傷力之子彈3 顆、
    編號5 不具殺傷力之子彈1 顆，代為藏匿，並將該槍彈藏放
    於其住處。
二、緣丙○○因屢催經由其父洪英仁出借予辛○○之新台幣（下
    同）120,000 元款項未獲，嗣於95年1 月29日晚上某時許，
    丙○○又在電話中與辛○○因借款問題，而發生爭吵，乃心
    懷怨懟，為向辛○○索討欠款，遂萌生以恐嚇、強制方式逼
    債之犯意，於95年1 月29日晚上11時30分許，以電話聯絡戊○○同往索債，並指示戊○○攜帶附表二編號1 至5 所示之
    槍彈至高雄縣鳳山市五甲廟（下稱五甲廟）集合，戊○○則
    另電邀丁○○告知上情，並指示丁○○邀集數人同往助勢，
    丁○○於是以電話通知庚○○，庚○○接獲電話得知上情後
    ，復邀集同桌飲酒之己○○、蘇益田、盧育賢、許銘杰（以
    上3 人由檢察官另行偵辦），趨車至五甲廟與被告丙○○等
    人會合。乙○○○因在旁聽聞丙○○在電話中向辛○○索債
    時雙方發生爭執，並得悉丙○○電邀戊○○攜帶槍彈同往索
    債，即相約會合地點，由乙○○○騎乘機車帶路，一同前往
    辛○○住處向辛○○催討債款。嗣丙○○、戊○○、丁○○
    、庚○○、己○○在五甲廟附近集合後，即由丙○○與戊○○分別駕駛自小客車搭載其餘之人，前往附近之「仙洲釣魚
    場」與乙○○○會合，並由乙○○○騎乘機車在前帶路前往
    高雄縣鳳山市○○○街246 巷巷口辛○○住所附近。於95年
    1 月30日凌晨零時10分許，抵達該巷口時，先由戊○○、丁○○與持球棒之己○○3 人陪同乙○○○入內確定辛○○住
    於該巷5 號後，再由丁○○與己○○步行出巷口告知丙○○
    位置，並陪同丙○○步入巷內，庚○○則留在巷口助勢，另
    蘇益田、盧育賢、許銘杰3 人則因酒醉，並未進入巷內辛○○住處，而留在巷口外公園休息等候。嗣丙○○、乙○○○
    、戊○○、丁○○、己○○發現辛○○刻正在門口自小客車
    上，戊○○與丙○○乃共同基於使人行無義務之事之犯意聯
    絡，敲打車窗，並各掏出隨身攜帶如附表一編號1 至5 、附
    表二編號1 至5 所示槍彈對準威嚇辛○○，強要辛○○下車
    ，致辛○○心生畏懼而只得依指示下車，以此脅迫方式使辛○○行無義務之事。辛○○下車後，與乙○○○、丙○○互
    罵，此時庚○○聞聲亦自巷口步入並圍觀助勢。丙○○因不
    滿辛○○欠債未還卻口氣強硬，丙○○與戊○○竟共同基於
    恐嚇之犯意聯絡，將槍枝上膛，丙○○先以槍抵住辛○○之
    胸部，戊○○則在辛○○身後以槍敲打辛○○之頭部，因辛○○以手撥開戊○○之槍枝，戊○○復轉身繞到辛○○身前
    且以槍枝指著辛○○。丙○○盛怒之下，向辛○○頭部向上
    偏45度角擊發1 槍，戊○○隨之亦對上空擊發1 槍，以此加
    害生命、身體之事恐嚇辛○○，使辛○○心生畏懼，致生危
    害於安全。乙○○○、丁○○、庚○○、己○○則基於幫助
    丙○○、戊○○強制辛○○行無義務之事及恐嚇之犯意，在
    旁圍堵，予丙○○、戊○○氣勢上助力，以使丙○○、戊○○便於實現強使辛○○下車之犯行，以及加深辛○○之恐懼
    ，使丙○○、戊○○便於實現其恐嚇犯行。惟丙○○擊發之
    子彈射中在旁圍堵之丁○○（過失傷害部分業經丁○○撤回
    告訴），丙○○等人見丁○○受傷乃迅速離開，並送丁○○
    就醫，警方據報到場後，則在現場扣得附表一編號3 子彈1
    顆、編號5 彈殼各1 顆、附表二編號4 彈殼1 顆，及在國軍
    802 醫院自丁○○體內取出附表一編號5 彈頭1 顆。嗣為警
    循線分別於95年2 月3 日與95年2 月8 日拘捕戊○○、乙○○○與丙○○、丁○○到案，並由戊○○帶同警方在高雄市
    前鎮區○○○街130 巷60號旁儲藏室內扣得附表二編號1至3
    、5 所示之物，由丙○○帶同警方至台南縣鹽水鎮樹子腳36
    之11號後方樹底下扣得附表一編號1 、2 、4 所示之物。
三、案經辛○○訴由高雄縣政府警察局鳳山分局報請臺灣高雄地
    方法院檢察署檢察官偵查起訴。
    理  由
壹、程序方面
一、告訴人辛○○於警詢中之陳述無證據能力、證人即被告戊○○、庚○○、己○○於警詢中之陳述有證據能力：
  (一)按被告以外之人，於審判外之言詞或書面陳述，除法律有規
    定者外，不得作為證據；又被告以外之人（包括證人、鑑定
    人、告訴人、被害人及共同被告等）於檢察事務官、司法警
    察官或司法警察調查中所為之陳述，與審判中不符時，其先
    前之陳述具有較可信之特別情況，且為證明犯罪事實存否所
    必要者，得為證據，刑事訴訟法第159 條第1 項、第159 條
    之2 分別定有明文。是被告以外之人於司法警察（官）調查
    中所為之陳述，依刑事訴訟法第159 條第1項 規定，係屬傳
    聞證據，原則上無證據能力，惟如該陳述與審判中不符時，
    其先前之陳述具有較可信之特別情況，且為證明犯罪事實存
    否所必要者，依同法第159 條之2 規定（即刑事訴訟法第15
    9 條第1 項所指之「除法律有規定者外」），始例外認為有
    證據能力；如該陳述與審判中相符時，因該陳述並不符合刑
    事訴訟法第159 條之2 有關傳聞例外之規定，故不得作為認
    定本案犯罪事實有無之證據，此時，當以其於審判中之陳述
    作為證據。另所謂「前後陳述不符」之要件，應就前後階段
    之陳述進行整體判斷，以決定其間是否具有實質性差異，惟
    無須針對全部陳述作比較，陳述之一部分有不符，亦屬之。
    又被告以外之人於審判外之陳述，雖不符同法第159 條之1
    至之4 之規定，而經當事人於審判程序同意作為證據，法院
    審酌該言詞陳述或書面陳述作成時之情況，認為適當者，亦
    得為證據。又當事人、代理人或辯護人於法院調查證據時，
    知有第159 條第1 項不得為證據之情形，而未於言詞辯論終
    結前聲明異議者，視為有前項之同意，同法第159 條之5 亦
    定有明文。
  (二)關於告訴人辛○○於警詢中之陳述部分，因屬審判外之陳述
    ，為傳聞證據，惟其陳述整體而言，核與辛○○於本院審判
    中之證述相符，是其於警詢中之陳述並不符合刑事訴訟法第
    159 條之2 有關傳聞例外之規定，不得作為認定本案犯罪事
    實有無之證據，並無證據能力，此時，當以證人辛○○於審
    判中之證述作為證據。
  (三)關於證人戊○○、庚○○於警詢中之陳述，因屬審判外之陳
    述，為傳聞證據，惟證人戊○○之陳述中，關於被告丙○○
    與被告戊○○持槍比著辛○○叫辛○○下車一情與審判中所
    言不符，而證人庚○○於警詢中之陳述中，關於被告丙○○
    與乙○○○與案發現場與告訴人起口角衝突一情與審判中所
    言不服，因當事人並未指出證人戊○○、庚○○係受警員強
    暴、脅迫所為之陳述，且證人戊○○、庚○○於本院審理時
    亦未對其警詢中所為之陳述指出有何不實在之處，關於此部
    分具有較可信之特別情況，且為證明犯罪事實所必要，有證
    據能力。
  (四)查證人即被告己○○於警詢之陳述，雖係被告以外之人於審
    判外之陳述，惟公訴人、被告及辯護人於審理時，對於上開
    供述證據之證據能力，均表示沒有意見，且迄於言詞辯論終
    結前亦未聲明異議。本院審酌該陳述作成時之情況，並無不
    能自由陳述之情形，亦無違法取證或其他程序上之瑕疵，認
    為以之作為證據為適當，自得為證據，應先敘明。
二、證人辛○○、丙○○、戊○○、乙○○○、丁○○、己○○
    於偵查中之證述有證據能力
  (一)按被告以外之人於偵查中向檢察官所為之陳述，除顯有不可
    信之情況者外，得為證據，刑事訴訟法第159 之1 第2 項定
    有明文。偵查中對被告以外之人所為之偵查筆錄，或被告以
    外之人向檢察官所提之書面陳述，性質上均屬傳聞證據。惟
    現階段刑事訴訟法規定檢察官代表國家偵查犯罪、實施公訴
    ，依法其有訊問被告、證人及鑑定人之權，證人、鑑定人且
    須具結，而實務運作時，檢察官偵查中向被告以外之人所取
    得之陳述，原則上均能遵守法律規定，不致違法取供，其可
    信度極高。
  (二)本件證人辛○○、丙○○、戊○○、乙○○○、丁○○、己○○於偵查中基於證人地位在檢察官前所為之證述經合法具
    結，並賦予被告對質詰問之機會，辯護人未曾提及檢察官在
    偵查時有不法取供之情形，亦無顯不可信之情況，依上說明
    ，渠等於偵查中之證言自具有證據能力。
貳、實體方面
一、訊據被告丙○○、戊○○固分別坦承非法持有、寄藏具殺傷
    力之槍枝、子彈之犯行，及持之前往告訴人辛○○住處後，
    朝告訴人頭部及臉部附近各擊發1 槍等情不諱，惟矢口否認
    有何強制告訴人下車及恐嚇犯行，均辯稱：是辛○○自己下
    車的，僅有向辛○○頭部上方45度角及對空鳴槍，開槍只是
    要嚇辛○○而已云云；被告乙○○○固不否認與被告丙○○
    、戊○○到辛○○住處找告訴人之事實，惟矢口否認有何幫
    助強制、恐嚇犯行，辯稱：我沒有為丙○○等人帶路，我是
    要去阻止丙○○等人云云；被告丁○○固不否認受被告戊○○之邀，攜帶球棒並另找被告庚○○、己○○一同前去找告
    訴人等情，惟矢口否認有何幫助強制、恐嚇犯行，辯稱我是
    要去幫忙討債賺一點錢，不知道是要去教訓辛○○云云；被
    告庚○○固不否認受丁○○之邀並找己○○與被告丙○○等
    人前往找辛○○一情，惟矢口否認有何幫助強制、恐嚇犯行
    ，辯稱：我只是去支援云云；被告己○○固坦承受邀與被告
    丙○○等人前去找辛○○，且將球棒1 支攜帶進巷內之事實
    ，惟均矢口否認有何幫助強制、恐嚇犯行，辯稱：我不知道
    前去是為何事，只知道丁○○是要找人處理事情云云。
二、經查：
  (一)被告丙○○、戊○○部分：
  1.被告丙○○、戊○○分別於上揭時地未經許可無故持有、寄
    藏如事實所述之槍彈一情，業據被告丙○○、戊○○於警詢
    、偵查及本院審理時坦承不諱，且有扣押筆錄、扣押物品目
    錄表各2 份、照片14張（95年度偵字第5902號卷第54頁至第
    69頁）附卷可稽，復有附表一編號1 至5 、附表二編號1至4
    所示具殺傷力之槍枝、子彈扣案可資佐證，而附表一編號1
    至4 ，附表二編號1 至3 所示槍枝、子彈經送請內政部警政
    署刑事警察局鑑定之結果，均具有殺傷力，此有內政部警政
    署刑事警察局95年3 月6 日刑鑑字第0000000000號槍彈鑑定
    書（95年度偵字第3779號卷第261 頁）1 份在卷可參，附表
    一編號5 、附表二編號4 之子彈亦經被告丙○○、戊○○擊
    發，亦有上開刑事警察局95年4 月9 日刑鑑字第0000000000
    號槍彈鑑定書（本院卷第152 頁）1 份在卷可查，是被告丙○○、戊○○出於任意性之自白顯與事實相符，應堪採為認
    定被告有罪之證據。
  2.告訴人辛○○遭被告丙○○、戊○○以槍枝指著命其下車一
    情，業經證人戊○○於警詢中陳稱：發現辛○○在車內，丙○○就取出手槍指著辛○○並叫他下車等語（95年度偵字第
    5902號卷第17頁）明確，核與告訴人於偵查中證稱：我躺在
    門口的車上，丙○○、戊○○用槍比著我要我下車（95年度
    偵字第5902號卷第158 頁），及於本院審理時證稱：當天我
    是被迫下車，丙○○持槍在駕駛座旁的車窗，戊○○是在右
    前座車窗比著我要我下車等語大致相符（本院卷第220 頁）
    。被告丙○○、戊○○雖辯稱當時辛○○是自己下車的云云
    ，惟告訴人先前於電話中方與被告丙○○起口角爭執，不久
    被告丙○○竟率戊○○與被告乙○○○、丁○○、庚○○、
    己○○等人至辛○○住處，來意顯然不善，以當時情況，獨
    自應對恐生事故，一般人避之唯恐不及，若非被告丙○○、
    戊○○以槍枝脅迫告訴人，告訴人豈有可能主動下車，是被
    告丙○○、戊○○所辯，無非卸責之詞，不足採信。
  3.被告丙○○先在電話中向辛○○催討債務不成而生口角，繼
    邀同被告戊○○攜帶槍彈及找來被告丁○○、庚○○、己○○前往告訴人辛○○住處，嗣被告丙○○、乙○○○與告訴
    人爭吵後，被告丙○○持槍指著告訴人胸前，被告戊○○以
    槍柄敲擊告訴人後頸部，被告丙○○朝告訴人頭部向上45度
    角開1 槍，戊○○亦朝上空擊發1 槍等情，迭經被告丙○○
    、戊○○於警詢、偵查及本院審理時坦承不諱，核與告訴人
    於偵查及本院審理時證述相符，是被告丙○○在電話中叫被
    告戊○○帶槍去時，被告戊○○就去找告訴人「理論」一事
    ，確已與被告丙○○有共同之犯意聯絡。告訴人雖於偵查及
    本院審理中均證稱被告丙○○、戊○○開槍時口中並表示「
    乎你死」等語，惟被告丙○○迭於警詢、偵查及本院審理中
    陳稱：在案發地點告訴人一直辱罵我媽，我與他發生口角，
    我就把槍拔出來等語，及被告戊○○於警詢、偵查及本院審
    理中陳稱：辛○○下車後與丙○○、乙○○○爭執，丙○○
    叫我把槍拿出來，只是要挺丙○○向辛○○嗆聲；證人丁○○於偵查中證稱：丙○○、戊○○有與辛○○吵架，我未聽
    到丙○○揚言要打死辛○○（年度偵字第4862號卷第40 頁
    、95年度偵字第5902號卷第39頁），證人庚○○、己○○於
    警詢中均陳稱：我聽見乙○○○先與告訴人對罵，後來丙○○與告訴人起爭執（95年度偵字第3779號卷第163 頁、第
    168 頁）等語在卷，是被告丙○○、戊○○開槍射擊之動機
    為何，則為本件應審究之重心。
  (1)徵諸前揭各證人於偵審中所述，被告丙○○、戊○○到辛○○住處前，被告乙○○○、丙○○先與告訴人起口角衝突一
    情屬實。被告丙○○應係見其多次向告訴人催討債款未還，
    而深感不滿，邀同戊○○持帶槍彈，前往告訴人住處，欲逼
    告訴人還債，卻因告訴人態度強硬，心生不滿憤怒之下，向
    告訴人頭部向上45度角射擊1 槍，被告戊○○見被告丙○○
    開槍，亦隨之朝上空擊發1 槍應可認定。似此情狀，苟被告
    丙○○、戊○○具殺人之動機，自被告丙○○持搶指著告訴
    人胸前，戊○○尚持槍朝告訴人頭部敲打觀之，2 人所站位
    置距離與告訴人甚近，以被告2 人朝告訴人頭部、臉部近距
    離開槍，被告2 人顯有機會達成告訴人之目的，惟告訴人竟
    毫髮無傷，是被告丙○○辯稱其朝告訴人頭部朝上45度角射
    擊，及被告戊○○辯稱是對空鳴槍，均僅為嚇唬告訴人一情
    屬實，顯見被告丙○○、戊○○並無殺人之故意。
  (2)又被告丁○○中槍後，被告庚○○、己○○隨即扶丁○○離
    開現場，其餘被告亦離開一情，業經證人辛○○、丁○○、
    庚○○、己○○於警詢中陳述明確（95年度偵字第5902號卷
    第154 頁、95年度偵字第3779號卷第148 頁、第163 頁、第
    168 頁），被告丙○○、戊○○所持槍枝內尚有子彈，且告
    訴人手無寸鐵，毫無反擊之力，在無其他障礙因素存在之下
    ，苟被告丙○○、戊○○有殺人犯意，豈有僅因誤傷被告丁○○而放棄殺人之意圖，然渠等卻離開現場而將被告丁○○
    送醫，益徵被告丙○○、戊○○係隨手射擊施恐嚇意思甚明
    。
  (3)綜上所述，被告丙○○、戊○○朝告訴人各射擊1 發，顯係
    基於加害人之生命、身體之意思而為之，已足使人心生畏懼
    ，危害於安全，至為明顯。被告丙○○、戊○○所辯，無非
    卸責之詞，不足採信。
  (二)被告乙○○○部分：
  1.被告乙○○○於被告丙○○在電話中與告訴人發生口角衝突
    時即已在場聽聞，嗣後又告知丙○○、戊○○在高架橋下涵
    洞內與被告丙○○等人會合後，騎乘機車在由被告丙○○所
    駕之自小客車前領路，帶被告丙○○等人前往辛○○家，並
    且先行步入巷內找到辛○○家正確位置後，步出巷口告知被
    告丙○○等人告訴人之門牌號碼為「5 號」，且與被告丙○○等人與辛○○理論等情，業經證人戊○○於警詢及本院審
    理中分別證稱：我與丙○○2 部車開到鳳山市○○路高速公
    路下涵洞會合，由乙○○○騎車帶我們到達案發地巷子口，
    乙○○○先進去巷子裡看辛○○住哪1 間，過一下子乙○○○出來跟丙○○說「5 號」，丙○○就帶我們大家下車進入
    巷子，在保安二街246 巷5 號門口發現辛○○在轎車內，辛○○下車後與乙○○○發生爭執；我在電話中有聽到乙○○○要我們先在涵洞下等，再由乙○○○帶我們到辛○○家等
    語（95年度偵字第5902號第18、19頁、本院卷第261 頁），
    及證人丁○○於警詢中陳稱：丙○○、戊○○分別駕車至仙
    洲釣蝦場旁涵洞下遇到乙○○○騎車，我們就尾隨至案發地
    點（95年度偵字第3779號卷第152 頁）等語明確，而被告乙○○○與告訴人在案發現場亦互相吵架一情，亦經證人戊○○於偵查中證述屬實（95年度偵字第3779號卷第70頁），核
    與告訴人指訴之情節相符，並有巷口監視器翻拍照片14張在
    卷可按（上開偵查卷第54頁至第60頁），衡情被告乙○○○
    已聽聞其子被告丙○○在電話中與告訴人起口角爭執，明知
    被告丙○○有意找告訴人理論，竟為替被告丙○○等人帶路
    而約在高速公路涵洞下會合，且被告丙○○、戊○○與被告
    乙○○○會合後，由乙○○○騎乘機車在前領路，以汽、機
    車速度之差異性，被告丙○○等人若明知告訴人之住處位置
    ，實無需跟在乙○○○之機車後，再者，乙○○○至告訴人
    住處巷口後，先於被告丙○○等人進入告訴人住處之巷子，
    以確認位置，再告訴被告等人該住處為5 號，顯見被告乙○○○與被告丙○○、戊○○約好為渠等帶路至明。被告乙○○○明知被告丙○○與告訴人已於電話中起口角爭執，盛怒
    中邀同戊○○至告訴人住處，應可預見被告氣沖沖而率眾至
    告訴人住處前將會發生強制、恐嚇結果，卻仍為被告丙○○
    等人指示告訴人之住處，且被告乙○○○若非基於幫助被告
    丙○○、戊○○順利完成上開強制及恐嚇犯行，豈有不阻止
    被告丙○○、戊○○前往告訴人住處，此舉顯與一般經驗法
    則有悖。再觀諸乙○○○與被告丙○○、戊○○到達告訴人
    住處前尚與告訴人爭吵，及於現場圍觀助勢，以致發生被告
    丙○○、戊○○向告訴人強制、恐嚇結果，足見被告乙○○○對於被告丙○○、戊○○強制告訴人下車及恐嚇告訴人之
    犯行予以助力，使渠等易於實施犯罪行為，而有幫助強制、
    恐嚇之犯意，參與構成要件以外之行為至明。
  2.至公訴人雖認為被告乙○○○係基於殺人未遂之故意而帶領
    被告丙○○、戊○○至告訴人住處，惟被告乙○○○於被告
    丙○○、戊○○持槍指著告訴人時，以口呼「不要衝動」等
    語阻止被告丙○○、戊○○開槍一情，業經被告丙○○、戊○○於本院審理時證述明確（本院卷第318 頁、第260 頁）
    ，被告乙○○○及被告丙○○在案發當場與告訴人起口角爭
    執一情，業經本院認定如前，被告乙○○○為被告丙○○之
    母，見自己與子受告訴人之謾罵，衡情被告乙○○○如有殺
    害告訴人之故意，見被告丙○○、戊○○持槍指向告訴人，
    當不會出言警告被告丙○○、戊○○勿開槍，顯見被告乙○○○並無殺人之故意。
  3.綜上所述，被告乙○○○所辯，無非卸責之詞，不足採信。
  (三)被告丁○○、庚○○、己○○部分：
  1.被告丁○○、庚○○、己○○明知被告丙○○為向告訴人討
    債之目的，而由戊○○邀同丁○○，丁○○再邀集庚○○、
    己○○渠等前往辛○○住處，且丁○○並準備球棒1 支，由
    己○○攜帶球棒進入巷內一情，業據被告丁○○、庚○○、
    己○○供承不諱，並有被告己○○攜帶球棒之監視錄影器翻
    拍照片1 張在卷可佐（95年度偵字第4862號卷第21頁上方）
    。又被告丁○○與己○○進入巷內後，庚○○才隨後進入巷
    內，此有監視錄影帶翻拍照片在卷可稽（95年度偵字第3779
    號卷第54頁至第60頁）。
  2.被告丁○○明知被告丙○○與告訴人為債務起衝突，竟攜帶
    球棒至告訴人住處，而被告己○○見丁○○準備球棒前往告
    訴人住處，且該球棒並非細小之物，被告己○○又未將之藏
    放在衣物中，被告庚○○亦可清楚看見，衡情被告丁○○、
    己○○、庚○○明知被告丙○○、戊○○率眾向告訴人討債
    ，應可預見被告丙○○、戊○○與告訴人相談不歡之下極有
    可能對告訴人為強制、恐嚇犯行，而渠等在旁圍觀及持球棒
    在旁助勢之行為，將有助於發生強制、恐嚇結果；被告丁○○、庚○○、己○○若非基於幫助被告丙○○順利完成上開
    恐嚇犯行，豈有不先行離開以免滋生事端，竟仍在旁圍觀助
    勢，此舉顯與常情有悖，足見被告丁○○、庚○○、己○○
    於被告丙○○、戊○○強制告訴人下車及恐嚇告訴人時，係
    基於幫助被告丙○○、戊○○實行強制、恐嚇告訴人犯行之
    犯意，而於現場圍觀助勢，就被告丙○○、戊○○對告訴人
    實行強制、恐嚇之犯行予以助力，使其易於實施犯罪行為，
    足見被告丁○○、庚○○、己○○有幫助強制、恐嚇之故意
    ，而參與構成要件以外之行為甚明。
  3.至公訴人雖認為被告丁○○、庚○○、己○○係基於殺人未
    遂之故意而至告訴人住處，惟被告丁○○、庚○○、己○○
    係被告戊○○以電話聯絡找來，渠等與告訴人先前均不認識
    ，且並無素怨及仇恨，而被告戊○○係告知被告丙○○要去
    討債做面子一情，業經認定如前，依常情率眾向債務人討債
    ，其目的係在取回債款，手段則有多端，例如以恐嚇、強制
    之方式使債務人交付財物，未必有至債務人於死之目的，難
    謂被告丁○○、庚○○、己○○可預見將會發生殺人之結果
    。是以縱使被告丁○○事前準備球棒，並由己○○攜帶該球
    棒進入巷內，被告丁○○、己○○、庚○○並在旁圍觀，亦
    僅有助長己方氣勢之作用，尚難認被告丁○○、庚○○、己○○有殺人之故意。
  3.綜上所述，被告丁○○、庚○○、己○○所辯，無非卸責之
    詞，不足採信。
  (四)另被告丙○○、戊○○分別攜帶槍彈至告訴人住處並開槍射
    擊，雖經認定如前所述。惟查，被告乙○○○、丁○○、庚○○、己○○對於事前是否知悉被告丙○○、戊○○持槍彈
    前往告訴人住處一節均堅決否認，並辯稱於被告丙○○、戊○○掏槍指向告訴人前並未看到被告丙○○、戊○○拿槍等
    語。衡情當時正值冬天，且槍枝僅有16公分，有照片2 張在
    卷可查（95年度偵字第3779號卷第264 頁），被告丙○○、
    戊○○將槍枝藏放於衣服內，尚難為外人察覺，且案發當時
    已是95年1 月30日凌晨時分，光線昏暗，被告乙○○○、丁○○、庚○○、己○○於被告丙○○、戊○○掏槍之前，並
    未留意被告丙○○、戊○○攜帶槍枝，亦無違常情。是被告
    乙○○○、丁○○、己○○係在被告丙○○、戊○○將槍枝
    指著告訴人命其下車，被告庚○○係在被告丙○○、戊○○
    射擊時之際始知悉被告丙○○、戊○○將槍彈攜往現場，應
    可採信，被告乙○○○、丁○○、庚○○、己○○對於丙○○、戊○○持有槍彈之犯行並無犯意聯絡及行為分擔，應堪
    認定，
  (五)綜上所述，被告丙○○、戊○○之恐嚇犯行，及被告乙○○○、丁○○、庚○○、己○○幫助恐嚇犯行，事證明確，犯
    行堪以認定，應予依法論科。
三、按被告丙○○、戊○○、乙○○○、丁○○、庚○○、己○○行為後，94年2 月2 日修正公布之刑法，業於95年7 月1
    日施行，新刑法第2 條第1 項之規定，係規範行為後法律變
    更所生新舊法律比較適用之準據法，於新刑法施行後，應適
    用新刑法第2 條第1 項之規定，為「從舊從輕」之比較。本
    案涉及法律變更之部分如下：
  (一)被告行為後，刑法第33條第5 款業於94年2 月2 日修正公布
    ，並自95年7 月1 日起施行；修正後刑法第33條第5 款規定
    「罰金：新臺幣1,000 元以上，以百元計算之。」，與修正
    前刑法第55條第5 款規定「罰金：1 元以上。」不同。比較
    新舊法結果，以舊法較有利於行為人，故依刑法第2 條第1
    項前段規定，本案關於刑法第304 條第1 項強制罪、第305
    條恐嚇危害安全罪之法定刑罰金部分，自應適用行為時之法
    律即修正前刑法第33條第5 款規定決定其罰金部分之法定刑
    。
  (二)修正前刑法第55條關於牽連犯之規定為：「... 犯一罪而其
    方法或結果之行為犯他罪名者，從一重處斷」；而修正後之
    刑法，已刪除牽連犯之規定，則修正後刑法之規定，所犯各
    罪即應依數罪併罰之規定分論併罰。因之比較新舊法規定之
    結果，應以修正前之規定較有利於被告。
  (三)被告戊○○行為時刑法第47條原規定「受有期徒刑之執行完
    畢，或受無期徒刑或有期徒刑一部之執行而赦免後，5 年內
    再犯有期徒刑以上之罪者，為累犯，加重本刑至二分之一」
    ，新法第47條第1 項則規定「受徒刑之執行完畢，或一部之
    執行而赦免後，5 年以內故意再犯有期徒刑以上之罪者，為
    累犯，加重本刑至二分之一」，其立法理由為累犯以出於故
    意再犯者為限，並刪除依軍法受裁判者，不適用累犯之規定
    。被告有如事實欄所載前科，於5 年以內再故意犯本件有期
    徒刑以上之罪，不論依修正前之刑法第47條，或修正後之刑
    法第47條第1 項之規定，均構成累犯，對被告而言並無有利
    或不利之情形，自不生新舊法比較之問題，應逕依修正前之
    刑法第47條，論以累犯。
  (四)修正前刑法第30條第1 項規定：「幫助他人犯罪者，為從犯
    」，修正後之刑法第30條第1 項則規定：「幫助他人實行犯
    罪行為者，為幫助犯。雖他人不知幫助之情者，亦同」，修
    正前、後刑法第30條第1 項就定義幫助犯之文字用詞雖有修
    正，然並未更易幫助犯之認定標準。故本件被告乙○○○、
    丁○○、庚○○、陳耀錠所犯之罪不論依修正前之刑法第30
    條第1 項，或修正後之刑法第30條第1 項規定，均構成幫助
    犯，對上開被告而言並無有利或不利之情形，自不生新舊法
    比較之問題，應逕依修正前之刑法第30條第1 項論以幫助犯
    。再依修正前刑法第30條第2 項規定，從犯之處罰，得按正
    犯之刑減輕之。依被告犯罪時之刑法第67條規定：「有期徒
    刑加減者，其最高度及最低度同加減之」，惟依95年7 月1
    日施行之修正後刑法第67條則規定：「有期徒刑或罰金加減
    者，其最高度及最低度同加減之」，是經比較修正前後減刑
    之結果，雖舊法並無罰金刑最高度及最低度同加減之規定，
    然因舊法罰金之最低度刑為銀元1 元，經依修法前之罰金罰
    鍰提高標準條例提高，並予換算為新台幣後，其刑度仍較新
    法減刑後之罰金刑為輕，故以95年7 月1 日修正公布施行前
    之規定較有利於被告乙○○○、丁○○、庚○○、陳耀錠，
    應依刑法第2 條第1 項前段規定，適用行為時之法律減輕其
    刑。
  (五)被告丙○○、戊○○行為時刑法第51條規定：「數罪併罰，
    分別宣告其罪之刑，依左列各款定其應執行者：」，其中第
    5 款規定：「宣告多數有期徒刑者，於各刑中之最長期以上
    ，各刑合併之刑期以下，定其刑期。但不得逾20年。」，修
    正後刑法第51條第5 款規定：「宣告多數有期徒刑者，於各
    刑中之最長期以上，各刑合併之刑期以下，定其刑期。但不
    得逾30年。」比較結果，修正後之刑法並非較有利於被告丙○○、戊○○，依刑法第2 條第1 項前段之規定，仍應依修
    正前刑法，定其應執行之刑。
四、核被告丙○○未經許可，持有可發射子彈具有殺傷力之槍枝
    及具殺傷力之子彈之行為，係犯槍砲彈藥刀械管制條例第8
    條第4 項之未經許可持有可發射子彈具有殺傷力之槍枝罪、
    第12條第4 項之未經許可持有子彈罪，被告戊○○未經許可
    ，寄藏可發射子彈具有殺傷力之槍枝及具殺傷力之子彈之行
    為，係犯槍砲彈藥刀械管制條例第8 條第4 項之未經許可寄
    藏可發射子彈具有殺傷力之槍枝罪、第12條第4 項之未經許
    可寄藏子彈罪。被告戊○○接受丙○○之委託代為寄藏槍彈
    ，寄藏之受人委託代為保管，其保管之本身所為之「持有」
    ，係「寄藏」之當然結果，法律上自宜僅就「寄藏」行為為
    包括之評價，不應另就「持有」予以論罪（最高法院74年台
    上字第3400號判例(2)參照）。被告丙○○、戊○○以脅迫方
    式使人行無義務之事之行為，均係犯刑法第304 條第1 項強
    制罪；其2 人持槍射擊所為恐嚇犯行，則均係犯刑法第305
    條恐嚇危害安全罪。被告乙○○○、丁○○、庚○○、己○○之幫助強制行為及幫助恐嚇行為，均係犯刑法第304 條第
    1 項強制罪之幫助犯、第305 條恐嚇危害安全罪之幫助犯，
    依刑法第30條第2 項規定，按正犯之刑減輕之。又公訴意旨
    認被告6 人所犯係殺人未遂罪，容有未洽（理由已論述如前
    ），惟其起訴之基本犯罪事實同一，本院自得變更起訴法條
    加以審理。被告丙○○、戊○○就上開恐嚇及強制犯行，有
    犯意聯絡及行為分擔，皆為共同正犯。另刑法第28條之共同
    正犯，係指兩人以上共同實施犯罪之行為者而言，幫助他人
    犯罪，並非實施正犯，在事實上雖有兩人以上共同幫助犯罪
    ，要亦各負幫助之責任，仍無適用刑法第28條之餘地（最高
    法院33年上字第793 號判例意旨參照），是被告乙○○○、
    丁○○、庚○○、己○○之幫助強制、恐嚇行為，不應論以
    共同正犯，附此敘明。被告丙○○基於1 個持有行為而同時
    非法持有本件具有殺傷力之槍枝、子彈，被告戊○○基於1
    個寄藏行為而同時非法寄藏本件具有殺傷力之槍枝、子彈，
    分別係一行為觸犯數罪名，為想像競合犯，應依刑法第55
    條規定，被告丙○○從重論以槍砲彈藥刀械管制條例第8 條
    第4 項未經許可持有可發射子彈具有殺傷力之槍枝罪，被告
    戊○○從重論以槍砲彈藥刀械管制條例第8 條第4 項未經許
    可寄藏可發射子彈具有殺傷力之槍枝罪。被告丙○○、戊○○所犯上開強制罪、恐嚇危害安全罪2 罪間，有方法、目的
    之牽連關係，應從一重之強制罪處斷。被告乙○○○、丁○○、己○○之幫助強制罪、幫助恐嚇罪2 罪間，有方法、目
    的之牽連關係，應從一重之幫助強制罪處斷。又因被告丙○○、戊○○於持有、寄藏上開槍彈之初，並無犯本件恐嚇罪
    之意圖，而係於無故持有行為繼續中，因為與告訴人之債務
    糾紛原因之介入，始持以犯罪，其為犯恐嚇而持有上開槍彈
    之行為，乃原單純持有繼續犯之一部分，不容割裂而另論以
    一意圖供犯罪而持有罪，更不得因其事後持以犯罪，而追溯
    至其原單純有罪部分，合併論以一個意圖供犯罪而持有罪，
    故渠等持有、寄藏本件手槍與嗣後所犯恐嚇罪之間，並無牽
    連關係，應予分論併罰（最高法院90年度台上字第7498號判
    決參照）。被告戊○○於85年間因違反麻醉藥品管理條例案
    件，經本院以85年度訴字第1908號判處有期徒刑5 年10月，
    嗣經臺灣高等法院高雄分院以85年度上訴字第1682號駁回上
    訴確定，於89年1 月6 日縮短刑期假釋出監，於91年5 月7
    日縮刑期滿視為執行完畢之事實，有臺灣高等法院被告前案
    紀錄表1 份附卷可憑，其前受有期徒刑之執行完畢後，5 年
    內再犯本件有期徒刑以上之罪，為累犯，應依行為時刑法第
    47 條 之規定，加重其刑。爰審酌被告丙○○、戊○○僅因
    細故即糾眾前往告訴人住處尋釁，且被告丙○○、戊○○任
    意持有、寄藏槍彈，潛在危害社會治安，嗣後並共同持以向
    告訴人施以恐嚇，危害他人之生命、身體安全甚鉅，行為至
    為囂張，被告乙○○○、丁○○、庚○○、己○○明知渠等
    幫助行為有可能導致被害人受害，被告乙○○○仍帶領其餘
    被告前往告訴人住處，及與被告丁○○、庚○○、陳耀錠在
    現場助勢，使被告丙○○、戊○○得以實施強制、恐嚇行為
    ，且迄未與告訴人達成和解，犯後復否認犯行等一切情狀，
    分別量處如主文所示之刑，並就被告丙○○、戊○○併科罰
    金部分諭知易服勞役之折算標準，及就被告丙○○、戊○○
    所犯上開2 罪定其應執行刑，另就被告乙○○○、丁○○、
    庚○○、己○○部分諭知易科罰金之折算標準，以期自新。
    又按被告丙○○、戊○○於行為時，刑法第42條第2 項前段
    規定：「易服勞役以1 元以上3 元以下折算1 日」，又被告
    行為時之易服勞役折算標準，業據修正前罰金罰鍰提高標準
    條例第2 條前段規定，就其原定數額提高為100 倍折算1 日
    ，則本件被告行為時之易服勞役折算標準，應以銀元300 元
    折算1 日，即新台幣900 元折算1 日。惟95年7 月1 日修正
    公布施行之刑法第42條第3 項前段規定：「易服勞役以新台
    幣1仟 元、2 仟元或3 仟元折算1 日。」，比較修正前後之
    易服勞役折算標準，以修正後之規定，較有利於被告丙○○
    、戊○○，則應依刑法第2 條第1 項但書規定，適用修正後
    之刑法第42條第3 項前段規定，定其折算標準。另按被告乙○○○、丁○○、庚○○、己○○行為時之刑法第41條第1
    項前段規定：「犯最重本刑為5 年以下有期徒刑以下之刑之
    罪，而受6 個月以下有期徒刑或拘役之宣告，因身體、教育
    、職業、家庭之關係或其他正當事由，執行顯有困難者，得
    以1 元以上3 元以下折算1 日，易科罰金。」，關於易科罰
    金之折算標準，修正前罰金罰鍰提高標準條例第2 條前段（
    自95 年7月1 日起已刪除）規定，就其原定數額提高為100
    倍折算1 日，則本件被告行為時之易科罰金折算標準，應以
    銀元300 元折算1 日，經折算為新臺幣後，即應以新臺幣
    900 元折算1 日。惟刑法第41條第1 項前段已於95年7 月1
    日修正公布施行，修正後規定為：「犯最重本刑為5 年以下
    有期徒刑以下之刑之罪，而受6 個月以下有期徒刑或拘役之
    宣告者，得以新臺幣1,000 元、2,000 元或3,000 元折算1
    日，易科罰金。」，比較修正前後易科罰金之折算標準，以
    修正公布施行前之規定較有利於被告乙○○○、丁○○、庚○○、己○○，自應依刑法第2 條第1 項前段，適用修正前
    刑法第41條第1 項前段規定，定其折算標準，而諭知本件易
    科罰金之折算標準（參照最高法院95年5 月23日刑事庭第8
    次會議決議三、2 、易刑處分之折算標準，應依新法第2 條
    第1 項之規定，適用最有利行為人之法律，無庸與成罪規範
    及科刑規範整體比較）。
五、扣案如附表一編號1 、2 、3 、附表二編號1 所示之物均係
    屬違禁物，且同時為被告丙○○、戊○○犯強制、恐嚇罪所
    用之物，均應依刑法第38條第1 項第1 款、第2 款規定，宣
    告沒收。另按子彈一經試射，其彈藥部分已因擊發而燃燒殆
    盡，其餘部分亦裂解為彈頭及彈殼，已不具子彈之外型及功
    能，從而附表一編號4 、附表二編號2 、3 扣案之子彈，業
    因送驗後經試射而擊發，附表一編號5 、附表二編號4 子彈
    分別經被告丙○○、戊○○於高雄縣鳳山市○○○ 街246 巷
    內擊發，是其所遺留之彈殼及彈頭已非違禁物，惟係被告丙○○所有，供被告丙○○、戊○○犯強制、恐嚇罪所用之物
    ，本於責任共同之原則，應依刑法第38條第1 項第2 款規定
    ，宣告沒收。附表二編號5 之物經鑑定結果，並無殺傷力，
    此有附表所示之槍彈鑑定書附卷可證，因認無殺傷力，非屬
    違禁物，惟屬被告丙○○所有，係為供被告丙○○、戊○○
    犯強制、恐嚇罪所用之物，本於責任共同之原則，應依刑法
    第38條第1 項第2 款規定宣告沒收。另附表一編號6 、附表
    二編號6 所示之彈殼，並非違禁物，且無證據證明係供被告
    丙○○、戊○○犯罪所用之物，爰不予宣告沒收。又所謂幫
    助犯係指就他人之犯罪加以助力，使其易於實施之積極的或
    消極的行為而言。其犯罪態樣與實施犯罪之正犯有異，其所
    處罰者，乃其提供助力之行為本身，而非正犯實施犯罪之行
    為。因此幫助犯不適用責任共同之原則，對正犯所有供犯罪
    所用或因犯罪所得之物，勿庸併為沒收之宣告（最高法院91
    年度台上字第5583號判決參照），是上開附表一、附表二編
    號1 至5 所示之物，毋庸在被告乙○○○、丁○○、庚○○
    、己○○宣告沒收，併予敘明。另扣案之皮包1 個，因與本
    案無直接關連性，爰不予宣告沒收，被告丁○○所攜帶用以
    恐嚇告訴人之球棒1 支，因未據扣案，為免將來執行困難，
    亦不予宣告沒收，附此敘明。
參、不另為不受理之諭知：
一、公訴意旨略以：被告丙○○將槍枝上膛，抵住辛○○之胸部
    。爭執中，被告丙○○擊發1 槍擊中在旁圍堵之丁○○，致
    丁○○受有槍傷併右鎖骨下動脈破裂之傷害。因認被告涉犯
    刑法第284 條第1 項前段之過失傷害罪嫌等語。
二、按告訴乃論之罪，告訴人於第一審辯論終結前，得撤回其告
    訴；又告訴經撤回者，法院應諭知不受理之判決，並得不經
    言詞辯為之，刑事訴訟法第238 條第1 項、第303 條第3 款
    、第307 條分別定有明文。
三、本件被告丙○○因過失傷害案件，經檢察官提起公訴，認被
    告係犯刑法第284 條第1 項之過失傷害罪。依同法第287 條
    前段之規定，須告訴乃論。茲因告訴人丁○○於95年10月31
    日具狀撤回告訴，有撤回告訴狀1 紙附卷可稽，揆諸前開說
    明，本應為不受理之諭知，然因公訴人認被告此部分犯行，
    與前開論罪科刑之部分有牽連犯之裁判上一罪關係，爰不另
    為不受理之諭知，附此敘明。
據上論斷，應依刑事訴訟法第299 條第1 項前段、第300 條，槍
砲彈藥刀械管制條例第8 條第4 項、第12條第4 項，刑法第11條
前段、第2 條第1 項、第28條、第304 條第1 項、第305 條、第
42條第3 項、第38條第1 項第1 款、第2 款，第55條（修正前）
、第30條第2 項（修正前）、第41條第1 項前段（修正前）、第
51條第5 款（修正前），罰金罰鍰提高標準條例第1 條前段、第
2 條，現行法規所定貨幣單位折算新臺幣條例第2 條，判決如主
文。
本案經檢察官甲○○到庭執行職務。
中    華    民    國    95    年    11    月    14    日
                  鳳山刑事第一庭審判長法  官  黃三友
                                      法  官  林永村
                                      法  官  林芳華
以上正本證明與原本無異。
如不服本判決，應於判決送達後10日內，向本院提出上訴狀。
中    華    民    國    95    年    11    月    14    日
                                      書記官  黃靖媛
附錄本案論罪科刑法條
槍砲彈藥刀械管制條例第8 條第4 項
未經許可，持有、寄藏或意圖販賣而陳列第一項所列槍枝者，處
3 年以上10年以下有期徒刑，併科新臺幣7,000,000 元以下罰金
。
槍砲彈藥刀械管制條例第12條第4 項
未經許可，持有、寄藏或意圖販賣而陳列子彈者，處5 年以下有
期徒刑，併科新台幣3,000,000元以下罰金。
刑法第304條第1項
以強暴、脅迫使人行無義務之事或妨害人行使權利者，處 3 年以
下有期徒刑、拘役或 3 百元以下罰金。
刑法第305條
以加害生命、身體、自由、名譽、財產之事，恐嚇他人致生危害
於安全者，處2 年以下有期徒刑、拘役或3 百元以下罰金。
附表一
┌──┬──────┬─────┬───────────┐
│編號│名稱        │數量      │備註                  │
├──┼──────┼─────┼───────────┤
│1   │手槍（槍枝管│1支       │仿WALTHER 廠PPK/S 型半│
│    │制編號110202│          │自動手槍製造之槍枝換裝│
│    │4584號）    │          │土造金屬槍管改造而成之│
│    │            │          │改造手槍，機械性能良好│
│    │            │          │，可擊發適用之子彈，認│
│    │            │          │具殺傷力，此有內政部警│
│    │            │          │政署95 年3月6 日刑鑑字│
│    │            │          │第0000000000號槍彈鑑定│
│    │            │          │書（95年度偵字第3779號│
│    │            │          │卷第263 頁）可稽。    │
├──┼──────┼─────┼───────────┤
│2   │子彈        │1顆       │直徑8.0mm 金屬彈頭之土│
│    │            │          │造子彈，具殺傷力，此有│
│    │            │          │內政部警政署95年3 月6 │
│    │            │          │日刑鑑字第0950 022428 │
│    │            │          │號槍彈鑑定書（95年度偵│
│    │            │          │字第3779號卷第263 頁）│
│    │            │          │可稽。                │
├──┼──────┼─────┼───────────┤
│3   │子彈        │1顆       │係土造子彈，具直徑約  │
│    │            │          │8mm 之金屬彈頭，此有內│
│    │            │          │政部警政署95年4 月9 日│
│    │            │          │刑鑑字第0000000000號槍│
│    │            │          │彈鑑定書（本院卷第152 │
│    │            │          │頁）可稽。為在高雄縣鳳│
│    │            │          │山市○○○ 街246巷5 號 │
│    │            │          │前查獲，因認為被告洪碩│
│    │            │          │含拉滑套時掉落。      │
├──┼──────┼─────┼───────────┤
│4   │子彈        │1顆       │具直徑8.0mm 金屬彈頭之│
│    │            │          │土造子彈，經實際試射，│
│    │            │          │可擊發，認具殺傷力，此│
│    │            │          │有內政部警政署95年3 月│
│    │            │          │6 日刑鑑字第0000000000│
│    │            │          │號槍彈鑑定書（95年度偵│
│    │            │          │字第3779號卷第263 頁）│
│    │            │          │可稽。                │
├──┼──────┼─────┼───────────┤
│5   │彈殼及彈頭  │各1顆     │彈頭在國軍802 醫院被槍│
│    │            │          │擊人丁○○身體內查獲，│
│    │            │          │彈殼在高雄縣鳳山市保安│
│    │            │          │2 街246 巷內查獲，此有│
│    │            │          │內政部警政署95年3 月6 │
│    │            │          │日刑鑑字第0000000000號│
│    │            │          │槍彈鑑定書（95年度偵字│
│    │            │          │第3779號卷第263 頁）、│
│    │            │          │95年4 月9 日刑鑑字第  │
│    │            │          │0000000000號槍彈鑑定書│
│    │            │          │（本院卷第152 頁）可稽│
│    │            │          │。                    │
├──┼──────┼─────┼───────────┤
│6   │彈殼        │1顆       │長約14mm外徑約8.5mm 之│
│    │            │          │圓柱狀金屬物，在高雄縣│
│    │            │          │鳳山市○○○ 街246 巷內│
│    │            │          │查獲，此有內政部警政署│
│    │            │          │95 年4月9 日刑鑑字第  │
│    │            │          │0000000000號槍彈鑑定書│
│    │            │          │（本院卷第152 頁）可稽│
│    │            │          │。                    │
└──┴──────┴─────┴───────────┘
附表二
┌──┬──────┬─────┬───────────┐
│編號│名稱        │數量      │備註                  │
├──┼──────┼─────┼───────────┤
│1   │手槍（槍枝管│1支       │仿FN廠1910型半自動手槍│
│    │制編號110202│          │製造之槍枝，換裝土造金│
│    │4583號）    │          │屬槍管改造而成之改造手│
│    │            │          │槍，機械性能良好，可擊│
│    │            │          │發適用之子彈，認具殺傷│
│    │            │          │力，此有內政部警政署95│
│    │            │          │年3 月6 日刑鑑字第0950│
│    │            │          │022428號槍彈鑑定書（95│
│    │            │          │年度偵字第3779號卷第  │
│    │            │          │262頁）可稽。         │
├──┼──────┼─────┼───────────┤
│2   │子彈        │1顆       │係由玩具金屬彈殼組裝直│
│    │            │          │徑約7.7mm 金屬彈頭而成│
│    │            │          │，經實際試射，可擊發，│
│    │            │          │認具殺傷力，此有內政部│
│    │            │          │警政署95年3 月6 日刑鑑│
│    │            │          │字第0000000000號槍彈鑑│
│    │            │          │定書（95年度偵字第3779│
│    │            │          │號卷第262 、263 頁）可│
│    │            │          │稽。                  │
├──┼──────┼─────┼───────────┤
│3   │子彈        │1顆       │具直徑7.9mm 金屬彈頭之│
│    │            │          │土造子彈，經實際試射，│
│    │            │          │可擊發，認具殺傷力，此│
│    │            │          │有內政部警政署95年3 月│
│    │            │          │6 日刑鑑字第0000000000│
│    │            │          │號槍彈鑑定書（95年度偵│
│    │            │          │字第3779號卷第263 頁）│
│    │            │          │可稽。                │
├──┼──────┼─────┼───────────┤
│4   │彈殼        │1顆       │經戊○○於95年1 月30日│
│    │            │          │凌晨0 時10分許擊發，在│
│    │            │          │高雄縣鳳山市○○○ 街  │
│    │            │          │246 巷內查獲，有內政部│
│    │            │          │警政署95年4 月9 日刑鑑│
│    │            │          │字第0000000000號槍彈鑑│
│    │            │          │定書（本院卷第152 頁）│
│    │            │          │可稽。                │
├──┼──────┼─────┼───────────┤
│5   │子彈        │1顆       │係由土造金屬彈殼加裝直│
│    │            │          │徑約7.9mm 土造金屬彈頭│
│    │            │          │而成，不具底火及火藥，│
│    │            │          │不具子彈完整結構，認不│
│    │            │          │具殺傷力，此有內政部警│
│    │            │          │政署95年3 月6 日刑鑑字│
│    │            │          │第0000000000號槍彈鑑定│
│    │            │          │書（95年度偵字第3779號│
│    │            │          │卷第263 頁）可稽。    │
├──┼──────┼─────┼───────────┤
│6   │彈殼        │6顆       │玩具金屬彈殼，此有內政│
│    │            │          │部警政署95年3 月6 日刑│
│    │            │          │鑑字第0000000000號槍彈│
│    │            │          │鑑定書（95年度偵字第  │
│    │            │          │3779 號 卷第263 頁）可│
│    │            │          │稽。                  │
└──┴──────┴─────┴───────────┘


司法院資訊處製作；財團法人民間司法改革基金會備份。
